IESUS AYARZA BARRENO

Lima, Perú - (51) 966-357-262 – jayazra1811@gmai.com linkedin.com/in/jesus-ayarza - jesudev.vercel.app

Desarrollador frontEnd con más de 2 años de experiencia en React.js y su ecosistema, creando aplicaciones web escalables y modulares que ofrecen soluciones de alta calidad.

Reactjs - Javascript - GIT - TailwindCSS Nextjs - Typescript - CSS - SASS

EXPERIENCIA LABORAL

Desarrollador frontEnd - Sector Aeronáutico SA, Perú

11/2022 - actualidad

- Colabore en la maquetación y en integraciones de APIS.
- o Creamos una arquitectura basada en mono repo.
- o Integración de pago con IziPay.
- o Integración de plugin de chatbots y mensajería.
- Desarrolle el módulo de un sistema de video en tiempo real (como un Google meet)

Desarrollador frontEnd - EDteam, Perú

09/2022 - 11/2022

- Desarrollé junto al equipo un módulo llamado "Plan Grupal" el cual se expandió la venta de cursos a empresas.
- Desarrollé junto al equipo un módulo permite a las empresas administrar cursos y capacitaciones para sus empleados.
- Colaboré en el diseño y la implementación de funcionalidades clave para la administración de usuarios y asignación de cursos.

Desarrollador frontEnd - Retina RX, México

08/2022 - 09/2022

- o Migración y refactorización de un proyecto de php a reactjs el cual se optimizo la carga de la pagina
- Integración de pago con IziPay.

Desarrollador frontEnd – Consigue ventas EIRL, Perú

06/2021 - 02/2022

- O Colabore en el desarrollo de un sistema ERP empresarial.
- o Integración de APIS y maquetación web.

EDUCACIÓN

Desarrollo de software - SENATI, Perú

Año de graduación - 2022